--- 
title: "q-sb"
author: "Verena Kasztantowicz"
date: '`r Sys.Date()`'
site: bookdown::bookdown_site
description: "Sichtweisen auf Sprachbetrachtung"
documentclass: book
github-repo: VerenaKasztantowicz/q-sb
link-citations: yes
# bibliography: verenakasztantowicz.bib
biblio-style: apalike
---
  
# Einführung
  
q-sb ist ein Seminarprojekt mit Grundschulpädagogik/Deutsch-Studierenden der HU Berlin im Wintersemester 2016/2017.
Die Frage ist: Wie soll Sprachbetrachtung, als zentraler Arbeitsbereich der Deutschdidaktik, gestaltet werden?
Welche Präferenzen haben Studierende, Lehrer, Eltern, Schüler und Personengruppen, die sich nicht tagtäglich mit didaktischen Fragen befassen?
Auf Grundlage der theoretischen Ansätze des Seminars wurde gemeinsam ein Umfrageinstrument (Q-Methodologie) entwickelt und mit 95 Teilnehmenden erprobt.


```{r preamble, echo=FALSE, include=FALSE}

library(devtools)
library(packrat)
library(bookdown)
library(knitr)
library(rmarkdown)
library(reshape2)
library(ggplot2)
library(gridExtra)
# install_github("maxheld83/qmethod")
library(qmethod)
# install.packages("ggrepel", repos = "http://cran.us.r-project.org")
library(ggrepel)
library(paran)
```

```{r setup-knitr, echo = FALSE, include=FALSE, eval=FALSE}
#opts_knit$set(root.dir = normalizePath(getwd()))  # make sure the knitr path is correct
opts_chunk$set(tidy = TRUE, cache = TRUE)  # tidy formats code nicely in echo
options(digits = 2)  # display only 2 digits in knitr output
options(scipen = "100")  # penality for scientific notation
```

# Daten einlesen

```{r import-data, include=FALSE, echo=FALSE, cache=TRUE, eval=FALSE}
# all of this stuff only runs interactively
library(googlesheets)
# Import directly from Google ====
gs_ls()
etable <- gs_key(x = "1EQ93Zc5QVc8BYWZmKqj0UubBcIU0Lb1HoJtMrCGlLfQ", verbose = TRUE)

# masterdat aka stammdaten
masterdat <- gs_read_csv(ss = etable,  # ss = spreadsheet
                         ws = "Teilnehmende",  # ws = worksheet
                         check.names = TRUE)

# import items
items <- gs_read_csv(ss = etable,
                     ws = "Items",
                     check.names = TRUE)

# import the raw data
peoplesheets <- etable$ws$ws_title[!etable$ws$ws_title %in% c("Teilnehmende", "Items")]

raw <- NULL
raw <- sapply(X = peoplesheets,
              USE.NAMES = TRUE,
              simplify = FALSE,
              FUN = function(x) {
                onesheet <- gs_read(ss = etable,
                                    ws = x,
                                    range = "A1:B38",
                                    skip = 1,
                                    col_names = c("items", "q_sets"),
                                    check.names = TRUE)
                Sys.sleep(time = 5)  # necessary to appease google quota
                return(onesheet)
              })

# anonymise masterdat, delete first col 
masterdat$`Erhebung.durch` <- NULL

# change masterdat col name "Teilnehemde (Vorname)" to "Name"
colnames(masterdat)[2] <- "Name"

# delete N.A. in masterdat col "Names"
masterdat <- masterdat[complete.cases(masterdat[,2]),]

# problem: some participants have the same name; make names unike



# check names
if (!all(names(raw) %in% masterdat$Name)) {stop("Some names from raw are not in masterdat.")}
if (!all(masterdat$Name %in% names(raw))) {stop("Some names from masterdat are not in raw.")}

# extract qsorts  ====
qsorts <- array(data = NA, # make empty object first
                dim = c(nrow(items), nrow(masterdat), 2), 
                dimnames = list(items = items$handle, 
                                people = masterdat$Name))

raw <- lapply(X = raw, FUN = function(x) {as.data.frame(x)})  # maybe necessary if tibble acts up
for (p in names(raw)) {  # loop over people
  for (i in raw[[p]]$handle) {  # loop over items
    for (c in c("pers", "schul")) {  # loop over conditions
      qsorts[i, p, c] <- raw[[p]][raw[[p]]$handle == i, c]
    }
  }
}
storage.mode(qsorts) <- "integer"
# writeout .Rdata to repo for reproducible analysis and Travis CI ====
save(qsorts, masterdat, items, file = "manual_data.Rdata")
rm(qsorts, masterdat, items)
```

```{r read-data, echo=FALSE, include=FALSE, eval=FALSE}
load(file = "manual_data.Rdata")
```


# Analyse
