--- 
title: "q-sb"
author: "Verena Kasztantowicz"
date: '`r Sys.Date()`'
site: bookdown::bookdown_site
description: "Sichtweisen auf Sprachbetrachtung"
documentclass: book
github-repo: VerenaKasztantowicz/chit
link-citations: yes
bibliography: verenakasztantowicz.bib
biblio-style: apalike
---
  
# Einführung
  
q-sb ist ein Seminarprojekt mit Grundschulpädagogik/Deutsch-Studierenden der HU Berlin im Wintersemester 2016/2017.
Die Frage ist: Wie soll Sprachbetrachtung, als zentraler Arbeitsbereich der Deutschdidaktik, gestaltet werden?
Welche Präferenzen haben Studierende, Lehrer, Eltern, Schüler und Personengruppen, die sich nicht tagtäglich mit didaktischen Fragen befassen?
Auf Grundlage der theoretischen Ansätze des Seminars wurde gemeinsam ein Umfrageinstrument (Q-Methodologie) entwickelt und mit 95 Teilnehmenden erprobt.


```{r preamble, echo=FALSE, include=FALSE}
library(devtools)
library(packrat)
library(bookdown)
library(knitr)
library(rmarkdown)
library(reshape2)
library(ggplot2)
library(gridExtra)
# install_github("maxheld83/qmethod")
library(qmethod)
# install.packages("ggrepel", repos = "http://cran.us.r-project.org")
library(ggrepel)
library(paran)
```

```{r setup-knitr, echo = FALSE, include=FALSE}
#opts_knit$set(root.dir = normalizePath(getwd()))  # make sure the knitr path is correct
opts_chunk$set(tidy = TRUE, cache = TRUE)  # tidy formats code nicely in echo
options(digits = 2)  # display only 2 digits in knitr output
options(scipen = "100")  # penality for scientific notation
```
